【裁判字號】    92,訴,386
【裁判日期】    920513
【裁判案由】    毒品危害防制條例
【裁判全文】
臺灣彰化地方法院刑事判決                          九十二年度訴字第三八六號
    公  訴  人  臺灣彰化地方法院檢察署檢察官
    被      告  甲○○
右列被告因違反毒品危害防制條例案件，茲經檢察官提起公訴（九十一年度毒偵字第
二六九九號、九十二年度毒偵字第一五一號），本院判決如左：
    主      文
甲○○施用第一級毒品，處有期徒刑捌月，扣案之第一級毒品海洛因拾壹包（合計驗
餘淨重貳拾伍點肆玖公克），沒收銷燬之；又連續施用第二級毒品，處有期徒刑伍月
，扣案之第二級毒品安非他命貳包（合計毛重拾玖點捌公克），沒收銷燬之，扣案之
吸食器壹組沒收。應執行有期徒刑壹年。扣案之第一級毒品海洛因拾壹包（合計驗餘
淨重貳拾伍點肆玖公克）及第二級毒品安非他命貳包（合計毛重拾玖點捌公克），均
沒收銷燬之；扣案之吸食器壹組沒收。
     事     實
一、甲○○前因施用毒品案件，經本院裁定移送觀察、勒戒後，認無繼續施用毒品之
    傾向，由臺灣彰化地方法院檢察署檢察官於九十年九月七日以九十年度毒偵字第
    三五五六號為不起訴處分確定。詎其仍不知悔改，於五年內，復基於施用第一級
    毒品之犯意，於九十一年十月二十四日，在其位於彰化縣線西鄉○○村○○路○
    段五九五巷五號之住處，以將第一級毒品海洛因摻入香菸內，點火加以吸食之方
    式，施用海洛因一次。另基於施用第二級毒品之概括犯意，自九十一年十月二十
    日起至同年月二十六日上午十時止，在彰化縣線西鄉不詳地點之工寮內及同右鄉
    ○○村○○路八九一巷一二二號旁之農舍內等處，以將第二級毒品安非他命置放
    於玻璃吸食器內，外用火加以燒烤使成氣體後吸食之方式，連續施用安非他命多
    次，平均施用次數不定。嗣先於同年月二十二日晚上八時許，在國道一號公路二
    ○一公里南向處（屬彰化縣彰化市轄內）為內政部警政署國道公路警察局第三警
    察隊查獲；復於同年月二十六日下午三時二十分許，在上開農舍內，為彰化縣警
    察局和美分局員警查獲，並當場扣得海洛因十一包（合計淨重二五．四九公克）
    、安非他命二包（合計毛重十九．八公克）及吸食器一組。經本院九十二年度毒
    聲字第七一號裁定送臺灣彰化看守所附設勒戒處所觀察、勒戒後，認有繼續施用
    毒品之傾向。
二、案經內政部警政署國道公路警察局第三警察隊及彰化縣警察局和美分局報請臺灣
    彰化地方法院檢察署檢察官偵查起訴。
   理  由
一、右揭事實，業據被告甲○○於本院審理時坦承不諱，且其於九十一年十月二十二
    日及同年月二十六日分別為警採取之尿液，經送驗結果分別呈甲基安非他命陽性
    反應與安非他命類及鴉片類陽性反應，有彰化縣衛生局九十一年十一月四日煙檢
    字第九一二０二六號煙毒尿液檢驗成績書及詮昕科技股份有限公司九十一年十二
    月十八日濫用藥物尿液檢驗報告各一紙附卷可稽，而扣案之白色粉末十一包經鑑
    定結果確為海洛因無誤，有法務部調查局九十一年十二月四日調科壹字第一四０
    ００八八三六號鑑定通知書各一紙在卷足憑；另扣案之白色結晶顆粒二包係含安
    非他命成分，此除據被告供承在卷外，並有彰化縣和美分局查獲涉嫌毒品危害防
    制條例毒品初驗報告單一紙可按，此外，復有吸食器一組及照片八幀可資佐證，
    核被告之自白與事實相符，堪以採信。再查被告前因施用毒品案件，經本院裁定
    移送觀察、勒戒後，認無繼續施用毒品之傾向，由臺灣彰化地方法院檢察署檢察
    官於九十年九月七日以九十年度毒偵字第三五五六號為不起訴處分確定等情，有
    該不起訴處分書、臺灣高等法院被告全國前案紀錄表及臺灣彰化地方法院檢察署
    刑案資料查註紀錄表在卷足憑。其於五年內再犯毒品危害防制條例第十條之罪，
    經裁定送觀察、勒戒後，認有繼續施用毒品傾向，有本院九十一年度毒聲字第七
    一號裁定及臺灣彰化看守所附設勒戒所九十二年三月十三日彰所戒字第０九二０
    ０００五三七號函送之有無繼續施用毒品傾向證明書一份附卷可參，被告犯罪事
    證明確，其前開犯行洵堪認定。
二、核被告所為，係犯毒品危害防制條例第十條第一項之施用第一級毒品罪及同條第
    二項之施用第二級毒品罪。被告持有第一、二級毒品均係為供其施用，其持有之
    低度行為皆應為施用之高度行為吸收，不另論罪。被告先後多次施用第二級毒品
    之犯行，時間緊接，所犯又係構成要件相同之罪名，顯係基於概括犯意反覆為之
    ，為連續犯，應依刑法第五十六條之規定以一罪論，並加重其刑。其前開所犯二
    罪間，犯罪構成要件不同，行為互殊，顯係基於個別犯意為之，應予分論併罰。
    復查被告係自九十一年十月二十日起至同年月二十六日止，有連續施用第二級毒
    品安非他命之犯行，而公訴人僅就被告於九十一年十月二十日及同年月二十六日
    ，施用第二級毒品安非他命二次之犯行提起公訴，該未經起訴之部分，與檢察官
    起訴之部分，因被告係基於概括之犯意而為之，具有連續犯之關係，屬裁判上之
    一罪，其一部起訴之效力及於全部，故本院自得併予審究，併此敘明。爰審酌被
    告前曾有施用毒品罪行，經送觀察勒戒後，猶不知悔改，再施用毒品不輟，不僅
    戕害自身健康，更辜負國家將之視為病人，並施以長時間之戒治處遇之苦心，惟
    其對他人權益之侵害仍屬有限，於本院審理中已坦承其犯行，及其犯罪目的、手
    段等一切情狀，量處如主文所示之刑，並定應執行之刑。扣案之海洛因十一包（
    合計淨重二五．四九公克），係第一級毒品；扣案之安非他命二包（合計毛重十
    九．八公克），係第二級毒品，爰依毒品危害防制條例第十八條第一項前段規定
    ，沒收銷燬之；另扣案之玻璃吸食器一組，係被告所有，且已供其施用安非他命
    犯罪所用之物，業據其陳明在卷，爰依刑法第三十八條第一項第二款之規定，宣
    告沒收。
據上論斷，應依刑事訴訟法第二百九十九條第一項前段，毒品危害防制條例第十條第
一項、第二項、第十八條第一項前段，刑法第十一條前段、第五十六條、第五十一條
第五款、第三十八條第一項第二款，判決如主文。
本案經檢察官郭銘禮到庭執行職務。
中      華      民      國    九十二    年      五      月     十三     日
                              臺灣彰化地方法院刑事第一庭
                                    審判長法官
                                    法      官
                                    法      官
右正本證明與原本無異。
如不服本判決，應於判決送達後十日內向本院提出上訴狀( 須附繕本 )。


司法院資訊處製作；財團法人民間司法改革基金會備份。
